臺灣高等法院高雄分院刑事裁定　　　　　96年度交抗字第22號
抗告人即　　甲○○
受處分人
上列抗告人因違反道路交通管理處罰條例案件，不服臺灣高雄地
方法院中華民國96年 1月8日裁定（95年度交聲字第965號），提
起抗告，本院裁定如下：
    主  文
抗告駁回。
    理  由
一、本件抗告意旨略以：依行政程序法相關法律說明，行政機關
    行使行政行為須公正公開與民主程序，以符合公平公正對等
    比例原則，基於了解事實真相，須實施勘驗舉行聽證並給與
    相關人士到場，陳述意見機會，本案並非如行政程序法第10
    3 條第2 項情況急迫而無須給予住戶等相對人參與劃線討論
    陳述意見機會，且未有鄰里長通知劃線施工，也未貼公告通
    知 (道路翻修有貼公告)； 而凱旋路49巷與11弄居民對劃設
    紅線有爭議，因此部份路段未劃設紅線，同樣6 米以下巷道
    卻有兩套標準，抗告人甚不能理解交通局所謂道路兩旁使用
    狀況不同，採不同停車管理方式之解釋，本案交通局執行其
    行政裁量權過程不完善，所造成的違規停車爭議應該是可避
    免，爰依法提起抗告等語。
二、按汽車駕駛人停車時，有下列情形之一者，處新臺幣（下同
    ）600 元以上1,200 元以下罰鍰：一、在禁止臨時停車處所
    停車者；第一項情形，交通勤務警察、依法令執行交通稽查
    任務人員或交通助理人員，應責令汽車駕駛人將車移置適當
    處所；如汽車駕駛人不予移置或不在車內時，得由該交通勤
    務警察、依法令執行交通稽查任務人員或交通助理人員為之
    ，道路交通管理處罰條例第56條第1 項第1 款、第3 項定有
    明文。
三、經查：本件抗告人甲○○所有車牌號碼 XA-3532號自用小客
    車確實於95年11月20日上午7 時45分許，違規停放停於高雄
    市三民區○○○路452 巷16號，即劃有禁止臨時停車之紅線
    標誌等情，為抗告人所不爭執，且有舉發照片2 幀及高雄市
    政府交通局95年11月20日高市○○○○○道路交通管理事件
    通知單1 紙附於原審卷內可稽。上開巷弄不足6 米劃設禁止
    臨時停車紅線之目的，乃因考量消防車輛救災安全，客觀上
    乃有禁止臨時停車之必要，建國一路462 巷往凱歌路方向有
    一段為無繪設紅色禁止臨時停車標線，係該二段道路兩旁使
    用狀況不同，故採不同停車管理方式，此有高雄市政府交通
    局95年12月11日回覆抗告人之高市交停字第0950046316號函
    釋明確在卷；而標誌、標線、號誌之設置、養護及號誌之運
    轉，由主管機關依其管轄辦理之，道路交通標誌標線號誌設
    置規則第4 條第1 項定有明文，本件標誌、標線於該路面之
    設置，乃用以將道路通行權指定給車輛駕駛人與行人，管制
    其行止之交通管制設施，顯有主管機關對於系爭路段依當地
    之實際路況、行車流量、交通安全之情況，而作禁制、警告
    、指示及遵行時間之標誌、標線措施，乃屬行政機關之適法
    合理之行政裁量範圍。系爭紅線既為高雄市政府交通局本其
    行政裁量權限而為劃設，其設置是否合理，原則上非法院所
    得介入，異議人若認該處無劃紅線之必要，得循合法途徑向
    相關主管機關陳情，自不得於已遭舉發違規後，始加以爭辯
    。原裁定審酌上情，認原處分並無不當，駁回異議，經核並
    無不合，抗告人執上詞提起抗告，指摘原裁定不當，為無理
    由，應予駁回。
據上論結，應依道路交通案件處理辦法第26條，刑事訴訟法第41
2條，裁定如主文。
中　　華　　民　　國　　96　　年　　3 　　月　　5 　　日
                  刑事第七庭    審判長法  官   莊飛宗
                                      法  官   邱明弘
                                      法  官   黃憲文
以上正本證明與原本無異。
不得再抗告。
中　　華　　民　　國　　96　　年　　3 　　月　　5 　　日
　　　　　　　　　　　　　　　　　　　書記官   施耀程
